---
output: github_document
---
[![Project Status: Active – The project has reached a stable, usable state and is being actively developed.](http://www.repostatus.org/badges/latest/active.svg)](http://www.repostatus.org/#active)
 
```{r, echo = FALSE}
description <- readLines("DESCRIPTION")
rvers <- stringr::str_match(grep("R \\(", description, value = TRUE), "[0-9]{1,4}\\.[0-9]{1,4}\\.[0-9]{1,4}")[1,1]
```

```{r, echo = FALSE}
description <- readLines("DESCRIPTION")
version <- gsub(" ", "", gsub("Version:", "", grep("Version:", description, value = TRUE)))
```
[![minimal R version](https://img.shields.io/badge/R%3E%3D-`r rvers`-6666ff.svg)](https://cran.r-project.org/)
[![packageversion](https://img.shields.io/badge/Package%20version-`r version`-orange.svg?style=flat-square)](commits/master)
[![Last-changedate](https://img.shields.io/badge/last%20change-`r gsub('-', '--', Sys.Date())`-yellowgreen.svg)](/commits/master)

<!-- README.md is generated from README.Rmd. Please edit that file -->

```{r, echo = FALSE}
knitr::opts_chunk$set(
  collapse = TRUE,
  comment = "#>",
  fig.path = "README-"
)
```

# Introducción

> Los perretes y gatetes se hacen mayores en las protectoras, ¡ayúdemoslos!

Encuentra el gato o perro más mayor en adopción de la [protectora ANAA](http://www.anaaweb.org/) o en la [protectora ALBA](http://www.albaonline.org/). 

Un script en [#rstats](https://twitter.com/hashtag/rstats), en honor al [script de Jenny Bryan](https://github.com/jennybc/fattest-cat) para encontrar los gatos más gordos en el [centro de adopción SF SPCA](https://www.sfspca.org/adoptions/cats)


## Instalar y uso del script

R

```{r eval = FALSE}
url <- "https://raw.githubusercontent.com/chucheria/oldest-pet/master/R/oldest-pet.R"
rfile <- basename(url)
download.file(url, rfile)
source(rfile)
```

Elige entre **1** o **2** para buscar *gatos* o *perros*.

